【裁判字號】    97,抗,1297
【裁判日期】    971222
【裁判案由】    聲請解除限制出境
【裁判全文】
臺灣高等法院刑事裁定                  97年度抗字第1297號
抗  告  人
即  被  告  甲○○原名鄭清輝.
上列抗告人因聲請解除限制出境案件，不服臺灣臺北地方法院，
中華民國97年10月31日裁定（97年度聲字第2491號），提起抗告
，本院裁定如下：
    主  文
原裁定撤銷，發回臺灣臺北地方法院。
    理  由
一、原裁定意旨略以：抗告人即被告甲○○因違反組織犯罪條例
    等罪嫌，前經檢察官訊問後，認為其有刑事訴訟法第101條
    第1項第1款原因，而依同法第101條之2之規定，於97年1月
    29日經臺灣臺中地方法院檢察署檢察官命限制出境。依檢察
    官起訴之事實，本件被害金額甚鉅，被告所涉犯罪之情節重
    大，且相較於羈押處分對於人身自由拘束之嚴重性，限制出
    境之處分顯然較為輕微，本院雖認並無羈押被告之必要，但
    以被告於大陸地區置產、進出國境頻繁之情況，且其亦不否
    認事業重心在大陸地區，若率爾同意解除其限制出境處分，
    顯有造成聲請人匿居大陸地區不歸而無從審判之風險，為恐
    被告有逃亡之虞，並確保被告到庭接受審判，本院認為續予
    對被告為限制出境之強制處分，與前開法條規定及比例原則
    並無不合，亦非過度侵犯人權。又本件目前尚未開始調查證
    據，須就案情詳加斟酌調查，難認被告所涉罪責業已釐清，
    被告仍有隨時親自出庭接受訊問之必要，若解除限制出境之
    處分，屆時恐有滯留國外不歸而逃匿之虞。因認本件按其情
    節若非予以限制出境而保全被告於國內，則審判、執行之進
    行有窒礙之虞，前所限制被告出境之處分之原因仍屬存在，
    亦有繼續限制出境之必要，且此處分尚屬適當。從而，被告
    此次向本院提出解除限制出境之聲請，難以准許，應予駁回
    等語。
二、抗告意旨略以：依臺灣臺中地方法院檢察署檢察官移送併案
    意旨書以其偵辦被告甲○○案件（97年度偵字第3345、3888
    、5653號）與臺灣臺北地方法院檢察署檢察官提起公訴之案
    件（95年度偵字第11631號、96年度偵字第22620號）為接續
    犯，屬於同一案件，而移送臺灣臺北地方法院併案審理，然
    被告前既經臺中地方法院檢察署檢察官認無限制出境之必要
    ，基於屬同一案件之故，被告應無限制出境之必要。又抗告
    人雖於大陸地區有多項投資，惟其配偶及子女皆居於台灣，
    且被告於臺灣臺北地方法院數次之傳喚皆準時到庭應訊，足
    證其並無逃亡之虞。原裁定限制出境之處分已造成抗告人於
    大陸之身分及所有財產之名稱皆無法變更，令抗告人個人之
    權利及公司營運陷於莫大危機，爰依法請求將原裁定予以撤
    銷云云。
三、經查，原審以被告有逃匿之可能，維持對於抗告人限制出境
    之處分，並駁回其解除限制處境聲請，固非無見。惟原裁定
    就本案之起訴案號、原審案號均未記載，亦未檢附相關卷證
    資料可供本院審酌，裁定理由復未依卷附事證敘明駁回之理
    由，僅空泛指稱：被告於大陸地區置產、進出國境頻繁之情
    況，因認被告仍有逃亡之虞，遽以駁回抗告人之聲請云云。
    ，致本院無從審認抗告人限制出境事由存否？亦無從補正，
    顯屬可議，自應由本院予以撤銷，發回原審另為妥適之裁定
    。
據上論斷，依刑事訴訟法第413條前段，裁定如主文。
中    華    民    國    97    年    12    月    22    日
                  刑事第二十二庭審判長法  官  何菁莪
                                      法  官  洪于智
                                      法  官  江振義
以上正本證明與原本無異。
不得抗告。
                                      書記官  陳媛容
中    華    民    國    97    年    12    月    22    日


司法院資訊處製作；財團法人民間司法改革基金會備份。
